臺灣高等法院臺南分院刑事判決
　　　上　訴　人
　　　即　被　告　癸　○　○
　　　上　訴　人
　　　即　被　告　壬　○　○
　　　上　訴　人
　　　即　被　告　甲　○　○
右上訴人因重利案件，不服中華民國八十六年十月二十八日臺灣臺南地方法院八十六
年度訴字第一五二九號第一審判決（起訴案號：臺灣臺南地方法院檢察署八十六年度
偵字第六一三四號、第一○三○五號），提起上訴，判決後，經最高法院第三次發回
更審，本院判決如左：
      主      文
原判決關於癸○○、壬○○、甲○○部分均撤銷。
癸○○、壬○○共同乘他人急迫，貸以金錢，而取得與原本顯不相當之重利為常業，
各處有期徒刑捌月，扣案附表一編號01所示詹益閂身分證影本一張、編號02至16所示
物品，均沒收之。癸○○、壬○○均緩刑伍年。
甲○○共同乘他人急迫，貸以金錢，而取得與原本顯不相當之重利為常業，累犯，處
有期徒刑壹年，扣案附表一編號01所示詹益閂身分證影本一張、編號02至16所示物品
及扣案附表二編號01至03所示物品，均沒收之。
      事      實
一、甲○○於民國（下同）八十二年間，因違反麻醉藥品管理條例，經臺灣屏東地方
    法院，判處有期徒刑三月，至八十二年十一月九日，易科罰金，執行完畢。
二、甲○○、癸○○（係黃英投胞弟）、壬○○、楊成福、黃欽河（該二人均判刑確
    定，黃欽河係黃英投侄子），自八十六年二月間起，至八十六年四月廿五日止，
    受僱於黃英投（經判處徒刑一年二月確定在案），並與黃英投，基於共同犯意，
    於中國時報、中華日報、自由時報等，刊登廣告，在台南市○○路○段二五七號
    三樓之四經營地下錢莊，利用電話0000000、0000000、0000000、0000000號，與
    客戶約定見面地點，商談借款事宜，由壬○○負責接聽電話及記帳，癸○○負責
    接聽電話，楊成福、甲○○負責向客戶收取本息，楊欽河負責領錢，共同經營貸
    放重利生意，乘借款人己○○、辛○○、茅大郡、張清龍、蔡雨池、曾景智、謝
    淑玲、陳林秀美、郭怡文、呂學勝、陳俊銘、乙○○、吳宜霞、陳清文、陳森勇
    、李文郎、盧淑容、詹益閂等十八人，急需現款之際，以每貸出新台幣（下同）
    十萬元，十日內還錢，先扣利息五千元，並交十一萬五千元支票或本票為憑，或
    約定每貸出一萬元，十日內還錢，先扣利息二千元，貸款給彼等十八人，而向彼
    等收取月息十五分至六十分，與原本顯不相當重利，並以此為業，迨於八十六年
    四月二十五日為警查獲，扣得附表一所示詹益閂借款資料一份（附表一編號01）
    、商業本票三本、帳簿一本、帳單二張、林雅惠名片一張、台南市第十信用合作
    社代收票據憑摺一本、第000-000000號行動電話一具、空白商業本票八十九張、
    錄音帶三捲、廣告傳真單一張、刊登明細傳真單一張、黃英投所有行動電話二具
    （第000-000000、0000000000號）、合作金庫代收票據申請書一張、空白本票一
    本、雜記紙二張、雜記簿一本，駕照一張、己○○等二人身分證正本、周葉季秋
    民進黨證正本一枚、杜文忠等三人身分證正本、黃英投持有債權憑證即台灣企銀
    支票、上海商銀支票、茅大郡簽發本票各一紙、中華電信電話收據七張等物品（
    如附表一編號02至24所示）。
三、甲○○承接上揭犯意，受僱於黃英投，自八十六年四月廿六日起，至八十六年八
    月八日止，在台南市○○路○段二一八號，於中華日報，刊登廣告共同經營貸放
    重利生意，誘使急需款項者，提供支票、身分證、行車執照等證件，以質押借款
    方式，貸放款項，乘借款人侯幸如、丙○○、子○○、庚○○、李陳素娥、丁○○、戊○○等七人，急需現款之際，約定地點，採預扣利息方式，貸款給渠等七
    人，而收取月息七十五分，與原本顯不相當重利，續以此為業。嗣於八十六年八
    月八日，為警查獲，扣得附表二所示丙○○、子○○、庚○○、李陳素娥等四人
    身分證影本、子○○土地所有權狀影本及子○○建物所有權狀影本各一紙（即附
    表二編號01至03）、本票九張、合作金庫支票二張、台南市第三信用合作社支票
    一張（即附表二編號04至06債權憑證），及被害人丁○○、庚○○、戊○○、蔡
    楊清津等四人所有身分證正本（即附表二編號07）。
四、案經台南縣警察局及台南市警察局第四分局報請臺灣臺南地方法院檢察署檢察官
    偵查起訴。
      理      由
一、右揭事實，業據上訴人即被告甲○○於警訊、原審及本院審理時，被告壬○○於
    本院審理時，均供承不諱，惟壬○○辯稱：伊係房東且為癸○○女友，故有時會
    下樓幫忙，接聽電話或記帳而已；癸○○則否認有參與重利犯行，並辯稱：伊係
    黃英投姪子，偶至該處幫忙叔叔黃英投，跑銀行軋支票，伊本身有職業，不可能
    經營重利維生云云。惟查：
（一）黃英投自八十五年八月間起，至八十六年四月廿五日止，經營地下錢莊，乘借
      款人己○○、辛○○、茅大郡、張清龍、蔡雨池、曾景智、謝淑玲、陳林秀美
      、郭怡文、呂學勝、陳俊銘、乙○○、吳宜霞、陳清文、陳森勇、李文郎、盧
      淑容、詹益閂等十八人，需款孔急之際，以每貸出十萬元，十日內還錢，先扣
      利息五千元，並交十一萬五千元支票或本票，或每貸一萬元，十日內還錢，先
      扣利息二千元方式，貸款給彼等十八人，而向彼等收取月息十五分至六十分，
      與原本顯不相當重利，並以之為常業等情，已據共犯黃英投於偵查中供承不諱
      ，並據被告壬○○、甲○○、癸○○、共犯楊成福於偵查中證實（詳六一三四
      號偵查卷十七頁背面、十八、二七頁及背面），共犯黃英投、黃欽河部分重利
      犯行，亦業經本院以八十七年度上更(一)字第二四四號案件，各判處有期徒刑一
      年二月、一年確定，有上開刑事判決在卷足憑（詳本院更(一)卷一三二至一三七
      頁），復有扣案黃英投經營地下錢莊附表一所示物品在卷足證（詳三七三五號
      警卷十八至五十八頁）。是共犯黃英投有經營地下錢莊，收取高利貸之業務，
      堪認無誤。
（二）又據共犯黃英投於偵查中供稱：伊有僱用壬○○、甲○○、楊成福、癸○○、
      黃欽河等人（詳六一三四號偵查卷十七頁背面），核與共犯楊成福於偵查中供
      稱：受僱黃英投，薪水一個月四萬元，幫忙拿錢去換票等語（詳六一三四號偵
      查卷廿七頁）。共犯黃欽河於偵查中供稱：伊受雇於黃英投，薪水一個月四萬
      元，幫忙領錢等語（詳六一三四號偵查卷廿七頁背面）。被告壬○○於警訊供
      稱：楊成福、甲○○與我是同事關係，癸○○、甲○○、楊成福、黃欽河等人
      ，我們一起幫忙黃英投經營地下錢莊，每月薪資各為四萬元，我負責會計，楊
      成福、甲○○負責外面，與客戶接洽借款事宜等語（詳三七三五號警卷六頁及
      背面）。被告壬○○於偵查中供稱：八十六年二月份到職，有給薪水等語（詳
      六一三四號偵查卷十八頁）。被告甲○○於偵查中供稱：有受僱於黃英投，幫
      忙拿錢去換票，薪水一個月四萬元等語（詳六一三四號偵查卷廿七頁）。由被
      告三人及共犯黃英投、楊成福、黃欽河（按為黃英投侄子）間供述，互核相符
      。足見被告壬○○、癸○○、甲○○三人，確係受雇於黃英投經營地下錢莊等
      情屬實。
（三）被告壬○○雖於前審辯稱：伊係房東且係癸○○女友，故有時會下樓幫忙，接
      聽電話或記帳，但未參與重利犯行云云。然依被告壬○○於警訊，業已坦承，
      而被告壬○○製作警訊筆錄時，係由律師蘇文奕陪同在場，足證被告壬○○於
      警訊時供述，乃出於被告壬○○自由意志，為任意性自白，復有扣案附表一所
      示證物在卷足參。是被告壬○○警訊自白，核與事實相符。嗣被告壬○○於偵
      審翻異前詞，顯係卸責之詞，不足採信。又被告癸○○於偵查中辯稱：其係黃
      英投姪子，偶至該處幫忙叔叔黃英投，跑銀行軋支票，伊本身有職業，不可能
      經營重利維生云云。然據共犯黃英投於偵查中及本院更二審供稱，伊有事時，
      會請癸○○、黃欽河來幫忙等語（詳六一三四號偵查卷十七頁背面、本院更二
      卷一二二頁）。即被告壬○○於警訊供述，癸○○有參與經營地下錢莊等語（
      詳三七三五號警卷六頁背面）。上開供述，互核一致，而被告壬○○為癸○○
      女友，二人感情並無不睦，壬○○自無設詞誣陷癸○○可能，且被告癸○○於
      偵查中供承：有時候會來黃英投那裡，幫忙聽電話，沒領薪水等語（詳六一三
      四號偵查卷廿七頁）。又被告壬○○既係因被告癸○○關係，而認識黃英投，
      並受雇於黃英投，負責地下錢莊記帳事宜，被告癸○○自知悉黃英投係經營地
      下錢莊，而接聽電話乃黃英投經營地下錢莊重要業務，被告癸○○幫黃英投接
      聽電話，自無不知黃英投有重利行為，凡此均足證被告癸○○，確有參與地下
      錢莊業務無疑。共犯黃英投於原審及本院前審改稱：未雇用癸○○，伊胞弟癸○○，僅單純幫忙接聽電話云云（原審卷卅二頁，本院上訴卷一二二頁），顯
      係迴護之詞，不足採信。是被告癸○○辯稱，伊未領薪資，故未參與重利犯行
      云云，殊非可採。
（四）又被告甲○○在台南市○○路○段二一八號，於中華日報，刊登廣告經營地下
      錢莊，對借款人侯幸如、丙○○、子○○、庚○○、李陳素娥、丁○○、戊○○等七人，急需款項，貸款給渠等，收取月息七十五分，與原本顯不相當重利
      事實，已據被告甲○○於警訊、偵查中供承不諱，並經借款人侯幸如於警訊證
      實，有附表二所示甲○○經營地下錢莊所用物可資佐證（詳台南市警察局南市
      警四刑偵字第三八七號卷九至十八頁）。被告甲○○單獨經營事實三所示重利
      犯行，事證明確，堪以認定。
二、本件發回意旨謂：刑法重利罪成立，係以乘人急迫、輕率或無經驗，貸以金錢或
    其他物品，而取得與原本顯不相當重利，為構成要件。若借款人告貸時，無急迫
    、輕率、無經驗情事，即與重利罪要件有間，自難論貸與人重利罪責。本院更一
    審判決事實認：「上訴人等乘己○○、辛○○、茅大郡、張清龍、蔡雨池、曾景
    智、謝淑玲、陳林秀美、郭怡文、呂學勝、陳俊銘、乙○○、吳宜霞、陳清文、
    陳森勇、李文郎、盧淑容、詹益閂等十八人，急需現款之際，貸款給彼等，而向
    彼等收取月息卅五分，與原本顯不相當重利」；又「甲○○乘侯幸如、丙○○、
    子○○、庚○○、李陳素娥、丁○○、戊○○等七人，急需現款之際，而收取月
    息六十分，與原本顯不相當重利」；然就各借款人是否確因急迫、輕率、無經驗
    而向上訴人告貸，卻未作任何調查，於判決理由，就憑何證據認定上開借款人，
    係因急迫而向上訴人告貸，復未為任何說明，顯有調查能事未盡及判決理由不備
    違法」云云。查：
    (1)、本院經傳訊上開證人，除李陳素娥外，餘住所均已遷移，無法送達，復經本
        院再函查所有證人住所，數度依新址送達，亦均無法送達，有各該查址回函
        及送達回証在卷可稽，是該部分調查已窮。然查基於經驗法則，若非急迫、
        輕率、無經驗，直接向銀行借貸即可，何須忍受與原本顯不相當之重利，向
        地下錢莊借款；又前揭借款人住所均已遷移，無法送達，足見已無正常職業
        ，居無定所，依社會一般經驗法則，其等經濟情況顯已困窘、急迫。
    (2)、復按被告上開重利事實及證據，已在本院八十七年度上更(一)字第二四四號共
        犯黃英投重利案件，明白確認，且主要共犯黃英投，亦經本院判處有期徒刑
        一年二月，有判決書在卷可憑。
    (3)、另按刑法第三百四十四條重利罪成立要件，其中取得與原本顯不相當重利，
        係指就原本利率、時期核算及參酌當地經濟狀況，較諸一般債務利息，顯有
        特殊超額者而言。該項犯罪，固須對於特定人為之，始能成立。惟若明知社
        會上有因急迫而舉債濟急，及因輕率或無經驗而從事舉債情形，預定苛刻條
        件，一俟他人告貸，藉以博取重利，為常業者，雖非對於特定人乘機利用，
        難謂非對於一般人具有犯罪概括犯意，自有上開法條所載情事，當應論以刑
        法第三百四十五條常業重利罪（最高法院九一年台上字五七○五號判決參照
        ）。
    (4)、本件共犯黃英投經營地下錢莊，每貸出十萬元，十日內還錢，先扣利息五千
        元，並交十一萬五千元支票或本票為憑，或約定每貸出一萬元，十日內還錢
        ，先扣利息二千元方式，貸款給彼等，而向彼等收取月息十五分至六十分，
        與原本顯不相當重利。綜合上情及前判決意旨相互參酌，再參以證人李陳素
        娥於本院更一審證稱：「因急須用錢，始前往告貸」觀之（詳本院更(一)卷六
        五頁背面）。堪認被告等，確有利用他人急迫情形，而貸予款項，應屬無疑
        。
三、按刑法上常業，只須有賴某種犯罪為業意思，並賴以為生者而言，不以藉該犯罪
    為唯一職業為必要，縱令尚有其他職業，亦無礙其成立常業罪（最高法院七十四
    年度台上字第六五五一號判決意旨參照）。換言之，以高利為職業常業犯，縱令
    同時兼具其他職業，仍無礙其為常業犯罪。行為人乘他人急迫，貸以金錢，而取
    得與原本顯不相當重利為常業，所為即屬犯刑法第三百四十五條、第三百四十四
    條常業重利罪。被告癸○○、甲○○、壬○○，就八十六年二月至八十六年四月
    廿五日止，與共犯黃英投、黃欽河、黃福成就上開犯行，彼此間有犯意聯絡及行
    為分擔，應論以共同正犯。另被告甲○○於八十六年四月廿六日，至八十六年八
    月八日所犯重利部分，與前開重利犯行有概括犯意，屬常業犯範圍，應予處罰。
    又被告甲○○於八十二年間，分因麻醉藥品管理條例案件，經法院判處有期徒刑
    三月，於八十二年十一月九日執行完畢，有臺灣高等法院被告全國前案紀錄表在
    卷可按，五年內，再犯本件有期徒刑以上之罪，為累犯，甲○○應依刑法第四十
    七條規定，依法加重其刑。
四、原審以被告罪證明確，因予論罪科刑，固非無見。惟查：
（一）有罪判決，應記載認定犯罪事實所憑證據及認定理由，刑事訴訟法第三百十條
      第一款定有明文，而認定事實，所憑證據，須確實存在，倘判決書所記載證據
      ，與卷內筆錄或證物不合，則判決即乏依據，自屬採證違法。原判決依被告甲○○在警偵訊供述及被害人侯幸如於警訊證述等證據資料，認被告甲○○自八
      十六年四月廿六日起，仍在台南市○○路○段二一八號繼續經營地下錢莊，收
      取月息六十分，與原本顯不相當重利，並賴此為業云云。惟被告甲○○於偵查
      中供稱：利息先扣，一萬元扣二千五百元，十天一期等語（詳一○三○五號偵
      查卷七頁背面）；被害人侯幸如於警訊供稱：借得廿萬元正，我借得現金以日
      息計算，每日廿五分利，十日償還一次，每次五萬元償還，合計月息七十五分
      等語（詳三八七號警卷六頁背面），則原判決認被告甲○○收取利息，為月息
      六十分，自與上揭供述不合。又共犯黃英投於警偵訊始終供稱，共犯黃欽河係
      其所僱用等語（詳三七三五號警卷二頁背面、六一三四號偵查卷十七頁背面）
      。且共犯黃欽河於警偵訊供稱：我只是受僱於黃英投，一個月四萬元，幫忙領
      錢等語（詳三七三五號警卷十三頁、六一三四號偵查卷廿七頁背面）。被告壬○○於警訊稱：黃欽河幫忙經營地下錢莊，月薪為四萬元等語（詳三七三五號
      警卷六頁背面），則原判決認楊成福、甲○○、癸○○、壬○○，受僱於黃英
      投、黃欽河云云，與上述情形矛盾。
（二）又有罪判決事實記載，為判斷適用法令當否準據，法院應依職權認定，並與論
      罪科刑有關事實，為翔實記載，而於理由逐一說明，所憑證據，並使事實認定
      及理由說明，互相適合，始為合法。倘事實認定與理由說明不一致，或前後事
      實間或與理由欄記載，前後齟齬，即屬判決理由矛盾，當然違背法令（刑事訴
      訟法第三百七十九條第十四款後段參照）。原判決認定：「被告以每貸出十萬
      元，十日內還錢，先扣利息五千元，並交十一萬五千元支票或本票為憑，或約
      定每貸出一萬元，十日內還錢，先扣利息二千元方式貸款」云云。依此而論，
      被告收取月息應為六十分，此與原判決事實記載：「收取月息卅五分，與原本
      顯不相當重利」，顯相矛盾。再者原判決記載：「甲○○承接上開犯意，自八
      十六年四月廿六日起，至八十六年八月八日止，在台南市○○路○段二一八號
      ，於中華日報，刊登廣告經營地下錢莊」云云。原判決認此部分乃被告甲○○
      單獨所為，然據被告於本院供稱：這部分犯行是我替黃英投承擔下的，不是我
      做的，實際上是黃英投做的，我只是受僱於他。」等語明確，原判決此部疏未
      詳查，遽認此部分乃被告甲○○單獨所為，亦有未合。
（三）又供犯罪所用、預備用或犯罪所得，以屬於犯人所有者為限，始得沒收，刑法
      第卅八條第一項第二、三款、第三項定有明文。扣案附表一、二所示物品，供
      犯罪所用、預備用或犯罪所得，是否屬犯人所有，攸關扣案物品，可否併為宣
      告沒收，事實審法院，自應於判決事實，詳為記載，始足為適用法律依據。本
      件扣案附表一編號01所示詹益閂借貸資料一份，包含詹益閂駕照、身分證及簽
      發本票，其中本票一張，及附表一編號21至23所示票據，均屬共犯黃英投及被
      告所持有債權憑證，日後仍可持向借款人追償，自不得宣告沒收；以及附表一
      編號24所示中華電信電話收據七張，既非本件重利犯行犯罪所得，亦非被告供
      犯罪所用或預備犯罪用，即與刑法沒收要件，原判決均予宣告沒收，即有未當
      。另被告甲○○所持有附表二編號04至06所示本票九張、合作金庫支票二張、
      台南市第三信用合作社支票一張，係屬被告甲○○所持有債權憑證，亦屬日後
      可持向借款人追償憑證，原判決併予宣告沒收，亦有未洽。
（四）綜上所述，被告等上訴意旨，指摘原判決不當，固無足取。惟原判決既有可議
      ，即屬無可維持，自應由本院將原判決關於被告癸○○、壬○○、甲○○部分
      撤銷改判。爰審酌被告年輕力壯，不知謀取正職，趁人急迫圖得重利，惡性匪
      輕，不法得利甚鉅，及犯後態度等一切情狀，對被告癸○○、壬○○，各量處
      有期徒刑八月；對被告甲○○，量處有期徒刑一年，以資懲儆。扣案附表一編
      號01所示詹益閂身分證影本一張及編號02至16所示物品，均係被告供犯罪所用
      或預備用。另扣案附表二編號01至03所示丙○○等四人身分證影本四張、子○○土地所有權狀影本一張、子○○建築改良物所有權狀影本一張，係被告甲○○犯罪所得，均應依法予以宣告沒收。至附表一編號01所示駕照及附表一編號
      17 至20證件正本，係屬被害人所有，另附表一編號01所示本票及附表一編號
      21 至23所示票據，為被告及共犯所有債權憑證，另附表一編號24電話收據，
      既非犯罪所得，亦非供犯罪所用或預備用，自均不應予宣告沒收。又扣案附表
      二編號04至06所示本票九張、合作金庫支票二張、台南市第三信用合作社支票
      一張，係被告甲○○持有債權憑證，被告甲○○仍可持向借款人追償。而附表
      二編號07所示被害人丁○○等四人所有身分證正本，屬被害人所有，亦不得宣
      告沒收，均併此說明。又被告癸○○、壬○○素行良好，前此未曾受有期徒刑
      以上刑之宣告，有本院被告全國前案紀錄表可稽，其因一時失慮，偶罹刑典，
      經此刑之宣告後，應知警惕，而無再犯之虞，本院因認暫不執行其刑為適當，
      被告癸○○、壬○○均併予以宣告緩刑伍年，以勵自新。
據上論斷，應依刑事訴訟法第三百六十九條第一項前段、第三百六十四條、第二百九
十九條第一項前段，刑法第二十八條、第三百四十五條、第四十七條、第三十八條第
一項第二款、第三款、第七十四條第一款，罰金罰鍰提高標準條例第一條前段，判決
如主文。
本案經檢察官羅清溪到庭執行職務。
中    華    民    國      九十三      年      十二      月      三十    日
                                  臺灣高等法院臺南分院刑事第三庭
                                      審判長法官  陳    義    仲
                                            法官  陳    顯    榮
                                            法官  宋    明    蒼
右正本證明與原本無異。
如不服本判決，應於判決送達後十日內向本院提出上訴狀，其未敘述理由者並應於提
出上訴狀後十日內向本院補提理由書（應附繕本)。
                                      法院書記官  尤    乃    玉
中    華    民    國      九十三      年      十二      月      三十    日
附錄本案論罪科刑法條全文：
刑法第三百四十四條：
乘他人急迫、輕率或無經驗貸以金錢或其他物品，而取得與原本顯不相當之重利者，
處一年以下有期徒刑、拘役或科或併科一千元以下罰金。
刑法第三百四十五條：
以犯前條之罪為常業者，處五年以下有期徒刑，得併科三千元以下罰金。
附表一：
┌──┬───────┬──┬─────────┬───────────┐
│編號│ 扣 案 物 品  │數量│所有人（或持有人）│ 備            註     │
├──┼───────┼──┼─────────┼───────────┤
│    │              │    │                  │含駕照、本票、身分證影│
│ １ │詹益閂借款資料│１份│壬○○            │本各一張，其中本票為被│
│    │              │    │                  │告權憑證。            │
├──┼───────┼──┼─────────┼───────────┤
│ ２ │商業本票      │３本│壬○○            │預備犯罪所用          │
├──┼───────┼──┼─────────┼───────────┤
│ ３ │帳    簿      │１本│壬○○            │供犯罪所用            │
├──┼───────┼──┼─────────┼───────────┤
│ ４ │帳    單      │２張│壬○○            │供犯罪所用            │
├──┼───────┼──┼─────────┼───────────┤
│ ５ │林雅惠名片    │１張│壬○○            │供犯罪所用            │
├──┼───────┼──┼─────────┼───────────┤
│    │台南市第十信用│    │                  ││
│ ６ │合作社代收票據│１本│壬○○            │供犯罪所用            │
│    │憑摺          │    │                  │                      │
│ ７ │行動電話（090-│１具│壬○○            │供犯罪所用            │
│    │764939）      │    │                  │                      │
├──┼───────┼──┼─────────┼───────────┤
│ ８ │空白商業本票  │張│黃英投            │預備供犯罪所用        │
├──┼───────┼──┼─────────┼───────────┤
│ ９ │錄 音 帶      │３捲│黃英投            │預備供犯罪所用        │
├──┼───────┼──┼─────────┼───────────┤
│ １０ │廣告傳真單    │１張│黃英投            │供犯罪所用            │
├──┼───────┼──┼─────────┼───────────┤
│  │刊登明細傳真單│１張│黃英投            │供犯罪所用            │
├──┼───────┼──┼─────────┼───────────┤
│    │行動電話（090-│    │                  │                      │
│  │781379、090-78│２具│黃英投            │供犯罪所用            │
│    │49750）       │    │                  │                      │
├──┼───────┼──┼─────────┼───────────┤
│  │合庫代收票據申│１張│黃欽河            │供犯罪所用            │
│    │請書          │    │                  │                      │
└──┴───────┴──┴─────────┴───────────┘
┌──┬───────┬──┬─────────┬───────────┐
│  │空白本票      │１本│黃欽河            │供犯罪所用            │
├──┼───────┼──┼─────────┼───────────┤
│  │雜 記 紙      │２張│黃欽河            │供犯罪所用            │
├──┼───────┼──┼─────────┼───────────┤
│  │雜 記 簿      │１本│黃欽河            │供犯罪所用    │
├──┼───────┼──┼─────────┼───────────┤
│  │駕    照      │１張│                  │被害人所有            │
├──┼───────┼──┼─────────┼───────────┤
│  │李瑞福等二人  │２枚│                  │被害人所有            │
│    │身分證正本    │    │                  │                      │
├──┼───────┼──┼─────────┼───────────┤
│  │周葉季秋民進黨│１枚│                  │被害人所有            │
│    │證正本        │    │                  │                      │
├──┼───────┼──┼─────────┼───────────┤
│  │杜文忠等三人  │３張│                  │被害人所有            │
│    │身分證正本    │    │                  │                      │
└──┴───────┴──┴─────────┴───────────┘
┌──┬───────┬──┬─────────┬───────────┐
│  │台灣企銀支票  │１紙│黃欽河            │債權憑證              │
├──┼───────┼──┼─────────┼───────────┤
│  │上海商銀支票  │１紙│黃欽河            │債權憑證              │
├──┼───────┼──┼─────────┼───────────┤
│  │茅大郡簽發本票│１紙│黃欽河            │債權憑證              │
├──┼───────┼──┼─────────┼───────────┤
│  │中華電話收據  │７張│黃英投            │非犯罪所得及供犯罪及預│
│    │              │    │                  │備用                  │
└──┴───────┴──┴─────────┴───────────┘
附表二：
┌──┬────────────┬──┬─────────┬──────┐
│編號│   扣   案   物   品    │數量│所有人（或持有人）│  備    註  │
├──┼────────────┼──┼─────────┼──────┤
│ １ │丙○○、子○○、庚○○、│４張│甲○○、黃英投    │犯罪所得    │
│    │李陳素娥等四人身分證影本│    │                  │            │
└──┴────────────┴──┴─────────┴──────┘
┌──┬────────────┬──┬─────────┬──────┐
│ ２ │子○○土地所有權狀影本  │１紙│甲○○、黃英投    │犯罪所得    │
├──┼────────────┼──┼─────────┼──────┤
│ ３ │子○○建物所有權狀影本  │１紙│甲○○、黃英投    │犯罪所得    │
├──┼────────────┼──┼─────────┼──────┤
│ ４ │本    票                │９張│甲○○、黃英投    │債 權 憑證  │
├──┼────────────┼──┼─────────┼──────┤
│ ５ │合作金庫支票            │２張│甲○○、黃英投    │債 權 憑證  │
├──┼────────────┼──┼─────────┼──────┤
│ ６ │台南市第三信用合作社支票│１張│甲○○、黃英投    │債 權 憑證  │
├──┼────────────┼──┼─────────┼──────┤
│ ７ │丁○○、庚○○、戊○○、│４枚│                  │被害人所有  │
│    │蔡楊清津等四人身分證正本│    │                  │            │
└──┴────────────┴──┴─────────┴──────┘
